【裁判字號】    98,交聲,196
【裁判日期】    980630
【裁判案由】    聲明異議
【裁判全文】
臺灣嘉義地方法院交通事件裁定         98年度交聲字第196號
原處分機關  交通部公路總局嘉義區監理所嘉義市監理站
異  議  人
即受處分人  甲○○
上列異議人即受處分人因違反道路交通管理處罰條例案件，對於
原處分機關即交通部公路總局嘉義區監理所嘉義市監理站中華民
國九十八年五月十二日所為之處分（嘉監義裁字第裁76-L000000
00號裁決書）聲明異議，本院裁定如下：
    主  文
異議駁回。
    理  由
一、原處分意旨略以：異議人即受處分人（下稱異議人）甲○○
    於民國九十八年四月四日十四時三十一分許，駕駛車牌號碼
    1808 -QP號自用一般小客車，行經民雄鄉嘉八十一線三公里
    處有燈光號誌管制之交岔路口時闖越紅燈。經嘉義縣警察局
    民雄分局菁埔派出所警員以異議人有闖越紅燈之違規事實，
    而填製嘉縣警交字第 L00000000號舉發違反道路交通管理事
    件通知單舉發，再由原處分機關即交通部公路總局嘉義區監
    理所嘉義市監理站（下稱原處分機關）依道路交通管理處罰
    條例第五十三條第一項、第六十三條第一項及違反道路交通
    管理事件統一裁罰基準及處理細則第四十四條第一項之規定
    ，按統一裁罰基準表，於九十八年五月十二日以嘉監義裁字
    第裁76-L00000000號裁決書，據以裁處異議人罰鍰新臺幣（
    下同）二千七百元，並記違規點數三點等語。
二、聲明異議意旨：異議人並無闖紅燈之行為，且警察機關所提
    供之違規照片並無法明確舉證有闖紅燈之事實，紅燈時異議
    人車輛並未超越停止線，舉證照片及警方認定與事實不符，
    故原處分認定有誤，爰請求撤銷原處分云云。
三、按汽車駕駛人，行經有燈光號誌管制之交岔路口闖紅燈者，
    處新臺幣一千八百元以上五千四百元以下罰鍰，並予記違規
    點數三點，道路交通管理處罰條例第五十三條第一項及同條
    例第六十三條第一項第三款分別定有明文。
四、經查：
  （一）異議人於九十八年四月四日十四時三十一許，駕駛車牌
        號碼1808 -QP號自用一般小客車，行經民雄鄉嘉八十一
        線三公里處有燈光號誌管制之交岔路口時，經嘉義縣警
        察局民雄分局菁埔派出所警員以異議人有闖越紅燈之違
        規，而填製嘉縣警交字第 L00000000號舉發違反道路交
        通管理事件通知單舉發等情，為異議人狀陳明確，並有
        嘉義縣警察局上開舉發違反道路交通管理事件通知單、
        交通違規陳述單各乙紙附卷可稽，是此部分事實已堪認
        定。
  （二）本件案發時異議人所駕駛車號1808 -QP號自小客車於該
        交岔路口顯示圓形紅燈時原已停止等候（見本院卷第10
        頁、第11頁勘驗筆錄附件照片圖二、圖三），然於其行
        向號誌仍為圓形紅燈時即起步進入交岔路口（見本院卷
        第11頁、第12頁勘驗筆錄附件照片圖四、圖五）等情，
        此據本院勘驗舉發警員所提出之蒐證錄影光碟無訛（見
        本院卷第 9頁）。而按車輛面對圓形紅燈表示禁止通行
        ，不得超越停止線或進入路口，道路交通標誌標線號誌
        設置規則第二百零六條第五款第一目規定甚明，是異議
        人於該交岔路口號誌仍顯示圓形紅燈即起步進入交岔路
        口，是其確有行經有燈光號誌管制之交岔路口闖紅燈之
        事實至堪認定。從而，異議人辯稱：伊並無闖紅燈之行
        為，且警察機關所提供之違規照片並無法明確舉證有闖
        紅燈之事實，紅燈時異議人車輛並未超越停止線，舉證
        照片及警方認定與事實不符云云，顯與客觀事實相違，
        自難據為其有利之認定。
五、綜上所述，本件異議人確有上揭違規事實，已堪認定。原處
    分機關依上揭規定及違反道路交通管理事件統一裁罰標準表
    之統一裁罰基準，裁處異議人罰鍰新臺幣二千七百元，並記
    違規紀錄三點，核無不當或違法。本件異議為無理由，應予
    駁回。
六、據上論斷，應依道路交通管理處罰條例第八十七條第二項、
    道路交通案件處理辦法第十九條規定，裁定如主文。
中    華    民    國    98    年    6     月    30    日
                  交通法庭法  官   曾宏揚
上列正本證明與原本無異。
如不服本裁定，應於裁定送達後5日內向本院提出抗告狀（應附
繕本）。
中    華    民    國    98    年    6     月    30    日
                          書記官   陳慶昀


司法院資訊處製作；財團法人民間司法改革基金會備份。
